臺灣高等法院臺中分院刑事判決　　　　99年度上訴字第2523號
上　訴　人
即　被　告　李陽成
指定辯護人　本院公設辯護人郭博益
上列上訴人因違反毒品危害防制條例案件，不服臺灣臺中地方法
院99年度訴字第2494號，中華民國99年11月25日第一審判決（起
訴案號：臺灣臺中地方法院檢察署99年度偵字第17427號），提
起上訴，本院判決如下：
    主  文
上訴駁回。
    事  實
一、李陽成（綽號「號呆」）前於民國（下同）97年間，因恐嚇
    案件，經臺灣臺中地方法院以97年度豐簡字第624號簡易判
    決判處有期徒刑6月確定，甫於98年4月29日縮刑期滿執行完
    畢。詎其不知悛悔，明知甲基安非他命為毒品危害防制條例
    第2條第2項第2款所管制之第二級毒品，不得持有、販賣，
    竟基於販賣第二級毒品甲基安非他命（下稱甲基安非他命）
    以營利之犯意，及分別基於與真實姓名年籍不詳綽號「阿草
    」之成年男子、李長原（該二人所涉犯行另案偵辦中）共同
    販賣甲基安非他命以營利之犯意聯絡，以李陽成所持用之門
    號0000000000號行動電話作為與購毒者聯絡之工具，分別於
    附表所示之時間、地點，出售甲基安非他命予陳易聖、鄭弘
    育、NETPROMMARAD ANAN（中文名字為「亞南」，下稱「亞
    南」）、KORNNITSITSATHIAN ITHIKORN（中文名字為「吉沙
    田」，下稱「吉沙田」）、林虹岐、林志明等人。嗣於99年
    7月19日上午6時20分許，經警持搜索票至李陽成位於臺中市
    ○○區○○路617巷1號住處搜索，並扣得李陽成所有供販賣
    毒品所用之門號0000000000號（含SIM卡1張）行動電話1具
    。
二、案經臺灣臺中地方法院檢察署檢察官指揮臺中市警察局刑警
    大隊第一隊、國防部憲兵司令部豐原憲兵隊、內政部警政署
    環保警察隊第二中隊偵辦，暨該署簽分後偵查起訴。
    理  由
一、按被告以外之人於審判外之陳述，雖不符刑事訴訟法第159
    條之1至第159條之4之規定，而經當事人於審判程序同意作
    為證據，法院審酌該言詞陳述或書面陳述作成時之情況，認
    為適當者，亦得為證據。當事人、代理人或辯護人於法院調
    查證據時，知有第159條第1項不得為證據之情形，而未於言
    詞辯論終結前聲明異議者，視為有前項之同意，刑事訴訟法
    第159條之5定有明文。立法意旨在於傳聞證據未經當事人之
    反對詰問予以核實，原則上先予排除。惟若當事人己放棄反
    對詰問權，於審判程序中表明同意該等傳聞證據可作為證據
    ；或於言詞辯論終結前未聲明異議，基於尊重當事人對傳聞
    證據之處分權，及證據資料愈豐富，愈有助於真實發現之理
    念，且強化言詞辯論主義，使訴訟程序得以順暢進行。查本
    件檢察官、辯護人及被告對於卷附供述證據及非供述證據之
    證據能力，均未於本案言詞辯論終結前，就所調查之證據以
    言詞或書面聲明異議，相關供述證據及非供述證據亦經本院
    於審理期日逐一提示、朗讀，並告以要旨，本院審酌該等證
    據資料作成時之情況，並無違法取證或其他不當情事，認以
    之作為本案之證據均屬適當，揆諸上開規定，應認均具有證
    據能力。
二、上訴人即被告（下稱被告）李陽成有如附表編號１、３至５
    所示販賣甲基安非他命及附表編號２、６所示共同販賣甲基
    安非他命等行為之犯罪事實，業據其於偵查、原審及本院審
    理時均坦白認罪（見偵字第17427號卷(二)第60至63頁、第120
    至121頁、第123至125頁、原審卷第9至10頁、第25至28 頁
    、第43至45頁、本院卷第57頁），核與證人陳易聖、鄭弘育
    、亞南、吉沙田、林虹岐、林志明證述向被告購買甲基安非
    他命之情節相符，亦與證人即共犯李長原證述情節大致相同
    （見偵字第17427號卷(一)第10至13頁、第32至34頁、第37 至
    42頁、第53至55頁、第58至63頁、第86至87頁、第91至95
    頁、第121至123頁、第128至143頁、第167至170頁、第173
    至180頁、第203至205頁、第208至215頁、第240至242頁、
    偵字第17427號卷(二)第119至125頁），並有與如附表編號３
    至６所示方式相符之聯絡甲基安非他命交易之通訊監察譯文
    在卷足憑（見偵字第17427號卷(一)第67、97頁、第145至147
    頁），復有行動電話1具（含門號0000000000號之SIM卡1張
    ）扣案可證，足徵被告之自白確與犯罪事實相符。
三、又販賣甲基安非他命係違法行為，非可公然為之，亦無公定
    價格，且容易分裝並增減份量，而每次買賣之價量，可能隨
    時依雙方關係深淺、資力、需求量及對行情認知、來源是否
    充裕、查緝是否嚴謹、購買者被查獲時供述購買對象之可能
    風險之評估等情形，而異其標準，非可一概而論。本件被告
    李陽成販賣甲基安非他命之利得，業據被告坦承犯行，並自
    承：伊自己有在吸食，買入賣出的差價剛好夠自己吸食毒品
    等語（見原審卷第44頁反面），是被告李陽成確有意圖營利
    而販賣甲基安非他命之犯意，殊堪認定。
四、綜上所述，被告李陽成有如附表編號１、３至５所示販賣甲
    基安非他命及附表編號２、６所示共同販賣甲基安非他命等
    行為之犯罪事證已臻明確，其犯行洵堪認定，應依法論罪科
    刑。
五、論罪科刑：
(一)、查甲基安非他命係毒品危害防制條例第2條第2項第2款所列
    管之第二級毒品，不得非法持有、販賣。核被告李陽成所為
    如附表編號１至６所示販賣甲基安非他命6次之犯行，均係
    犯毒品危害防制條例第4條第2項之販賣第二級毒品罪，其各
    次持有第二級毒品甲基安非他命之低度行為，應分別為各次
    販賣第二級毒品甲基安非他命之高度行為所吸收，均不另論
    罪。
(二)、共同正犯之成立，祇須具有犯意之聯絡，行為之分擔，既不
    問犯罪動機起於何人，亦不必每一階段犯行，均經參與（最
    高法院34年上字第862號判例參照)。再者，共同實施犯罪行
    為之人，在合同意思範圍以內，各自分擔犯罪行為之一部，
    相互利用他人之行為，以達其犯罪之目的者，即應對於全部
    所發生之結果，共同負責（最高法院28年上字第3110號判例
    參照）。本件被告李陽成如附表編號２所示販賣毒品之行為
    ，與真實姓名年籍不詳綽號「阿草」之成年男子有販賣甲基
    安非他命之犯意聯絡；如附表編號６所示販賣毒品之行為，
    與李長原有販賣甲基安非他命之犯意聯絡，並均分別參與構
    成犯罪事實之一部，自屬分擔實施之犯罪行為，均應為共同
    正犯。
(三)、被告李陽成就如附表編號６所示之犯行，係以一行為同時、
    同地販賣第二級毒品甲基安非他命予林虹岐、林志明2人，
    均係觸犯販賣第二級毒品罪，為想像競合犯，應依刑法第55
    條規定，從一重之毒品危害防制條例第4條第2項之販賣第二
    級毒品罪處斷。
(四)、被告李陽成有如事實欄所載犯罪科刑及刑之執行情形，有臺
    灣高等法院被告前案紀錄表1份在卷可稽，其於有期徒刑執
    行完畢後5年內，故意再犯本案有期徒刑以上之6罪，均為累
    犯，除販賣第二級毒品之法定本刑為無期徒刑部分不得加重
    外，餘依刑法第47條第1項之規定加重其刑。
(五)、被告李陽成於偵查中及法院審理時就附表編號１至６所示之
    各次販賣第二級毒品甲基安非他命部分均自白犯罪，各合於
    毒品危害防制條例第17條第2項減輕其刑之條件，除法定本
    刑為無期徒刑部分因不得加重而逕予減輕其刑外，其餘部分
    併有刑法第47條第1項之加重事由及毒品危害防制條例第17
    條第2項之減輕事由，均先加重後減輕之。
(六)、又被告李陽成所為如附表編號６所示販賣第二級毒品甲基安
    非他命予林虹岐、林志明部分之犯行，其於偵查中及原審審
    理時均供承所販售之毒品甲基安非他命之來源係李長原（見
    偵字第17427號卷(二)第61頁、原審卷第26頁反面），臺灣臺
    中地方法院檢察署檢察官復因被告於99年7月20日偵訊時之
    供述，進而查獲李陽成與共犯李長原有共同販賣第二級毒品
    之犯行並提起公訴等情，復有臺灣臺中地方法院檢察署99年
    9月23日中檢輝官99他1573字第127221號函、臺灣臺中地方
    法院檢察署99年度偵字第19657、21799號起訴書在卷可稽（
    見原審卷第33頁、本院卷第47至48頁），是被告李陽成所犯
    如附表編號６所示販賣第二級毒品罪，並合於毒品危害防制
    條例第17條第1項所定減輕其刑之條件，除法定本刑為無期
    徒刑部分逕遞減輕其刑外，其餘部分依刑法第47條第1項之
    規定加重其刑後，先依毒品危害防制條例第17條第2項之規
    定減輕其刑，再依毒品危害防制條例第17條第1項之規定遞
    減其輕。
(七)、數行為於同時同地或密切接近之時地實施，侵害同一之法益
    ，各行為之獨立性極為薄弱，依一般社會健全觀念，在時間
    差距上，難以強行分開，在刑法評價上，以視為數個舉動之
    接續施行，合為包括之一行為予以評價，較為合理，則屬接
    續犯，而為包括之一罪（最高法院86年台上字第3295號判例
    可資參照）。本件被告分別於不同時間、地點販賣甲基安非
    他命，每次在時間及地點差距上，可以分開，在刑法評價上
    ，各具獨立性，各次行為皆可單獨成立犯罪，顯非於同時同
    地或密切接近之時地實施犯罪之接續犯。另所謂集合犯，係
    指依一般社會通念，特定犯罪行為具有反覆實施之特性，立
    法者於制定刑罰法律之初，亦已認知該種行為類型之反覆性
    ，而有意藉由法條中客觀構成要件之行為要素，含括上開具
    有反覆實施特性之數個犯罪行為，仍僅接受一次刑法之評價
    為已足。而販賣毒品罪，不論行為人或為零星偶一為之，或
    不間斷為之，其於行為終了時，即已達營利之目的，自難認
    立法者於制定刑罰法律之初，已認知販賣毒品行為必屬具反
    覆性之犯罪，且有意藉由法條中客觀構成要件之行為要素，
    含括上開具有反覆實施特性之數個犯罪行為。況依94年2月2
    日總統令修正公布，並自95年7月1日施行之刑法，其修正既
    依據「刑罰公平原則」之考量，刪除有關連續犯之規定，並
    將含有連續犯性質之常業犯一併全數刪除（參見刑法修正草
    案總說明），則再以集合犯之概念評價多數販賣毒品之行為
    ，即有不當。準此，本件被告如附表編號１至６所示各次販
    賣及共同販賣第二級毒品罪之行為，當無論以接續犯或集合
    犯之餘地，此時則應回歸一般刑法上行為單、複數之認定，
    而予論罪科刑，較稱妥適。是被告所犯如附表編號１至６所
    示販賣第二級毒品各罪間，犯意各別，行為互殊，應予分論
    併罰。
(八)、原審以被告犯罪事證明確，適用毒品危害防制條例第4條第2
    項、第17條第1項、第2項、刑法第11條、第28條、第55條、
    第47 條第1項、第51條第5款之規定，審酌被告李陽成有多
    次犯罪前科之品性（參卷附臺灣高等法院被告前案紀錄表）
    、國中畢業之智識程度、經濟勉可維持之生活狀況（見偵字
    第17427號卷(二)第10頁被告警詢筆錄受詢問人資料），其明
    知甲基安非他命係戕害人身心之毒品，為貪圖不法利益，竟
    販賣予他人施用，危害社會治安及國民健康，且販賣毒品為
    政府戮力查緝之罪，甲基安非他命皆足以使施用者導致精神
    、性格異常，造成生命危險之生理成癮性及心理依賴性，惟
    念被告各次販賣甲基安非他命之所得非多，數量均微，暨坦
    承犯行之犯後態度等一切情狀，分別量處如附表罪刑欄所示
    之刑，併就所處主刑部分定應執行之刑為有期徒刑八年四月
    。關於所處從刑部分，復說明：(1)毒品危害防制條例第19條
    第1項規定，犯販賣毒品罪者，其犯罪所得之財物均沒收之
    ，係採義務沒收主義。故販賣毒品所得之對價，不問其中成
    本若干，利潤多少，均應全部諭知沒收，貫徹政府查禁煙毒
    之決心，以符立法本旨（最高法院91年度台上字第2419號判
    決要旨參照）。又毒品危害防制條例第19條第1項關於犯罪
    所得財物之沒收，其立法方式與貪污治罪條例第10條之規定
    相類似，以有所得者為限，始發生沒收之問題。再者，共同
    正犯之犯罪所得為新臺幣時，因係合併計算，且於全部或一
    部不能沒收時以其財產抵償之，為避免執行時發生重複沒收
    、抵償之情形，故各共同正犯之間係採連帶沒收主義，於裁
    判時僅諭知連帶沒收，不得就全體共同正犯之總所得，對各
    該共同正犯分別重複諭知沒收，此與罰金刑應分別諭知、分
    別執行者不同（最高法院98年度台上字第3060號判決要旨參
    照）。另，毒品危害防制條例第19條第1項規定性質上係沒
    收之補充規定，其屬於本條所定沒收之標的，如得以直接沒
    收者，判決主文僅宣告沒收即可，不生「追徵其價額」或「
    以其財產抵償之」問題，須沒收之標的全部或一部不能沒收
    時，始生「追徵其價額」或「以其財產抵償之」選項問題。
    而「追徵其價額」或「以其財產抵償之」係屬兩種選項，分
    別係針對現行貨幣以外之其他財產與現行貨幣而言。亦即，
    本規定所稱「追徵其價額」者，係指所沒收之物為金錢以外
    之其他財物而無法沒收時，因其實際價值不確定，應追徵其
    價額，使其繳納與原物相當之價額，並無以其財產抵償之問
    題。倘嗣後追徵其金錢價額，不得結果而須以其財產抵償者
    ，要屬行政執行機關依強制執行之法律之執行問題，即無不
    能執行之情形，自毋庸諭知「或以其財產抵償之」。如不能
    沒收之沒收標的為金錢時，因價值確定，判決主文直接宣告
    「以其財產抵償之」即可，不發生追徵價額之問題（最高法
    院99年度第5次刑事庭會議(二)參照）。(2)被告李陽成如附表
    編號１、３至５所載各次因販賣第二級毒品所得之金額，雖
    均未扣案，仍應依毒品危害防制條例第19條第1項規定，分
    別宣告沒收，如全部或一部不能沒收時，以其財產抵償之；
    被告如附表編號２所載因與共犯即真實姓名年籍不詳綽號「
    阿草」之成年男子共同販賣第二級毒品所得之金額，亦未扣
    案，應依毒品危害防制條例第19條第1項規定，宣告與共犯
    即真實姓名年籍不詳綽號「阿草」之成年男子連帶沒收，如
    全部或一部不能沒收時，以其與共犯即真實姓名年籍不詳綽
    號「阿草」之成年男子之財產連帶抵償之；被告如附表編號
    ６所載因與共犯李長原共同販賣第二級毒品所得之金額，復
    未扣案，應依毒品危害防制條例第19條第1項規定，宣告與
    共犯李長原連帶沒收，如全部或一部不能沒收時，以其與共
    犯李長原之財產連帶抵償之。(3)扣案之門號0000000000號行
    動電話1具，係被告李陽成所有，且係供本案如附表編號３
    至６所示販賣第二級毒品甲基安非他命所用之物，業據被告
    陳明在卷，亦有前揭通訊監察譯文、行動電話資料查詢附卷
    可佐，應於被告各次如附表編號３至６所示販賣第二級毒品
    犯行之主文項下，依毒品危害防制條例第19條第1項前段諭
    知沒收；且此項沒收之標的既已扣案，當得直接沒收，並無
    全部或一部不能沒收之情形，自不生「追徵其價額」之問題
    。至扣案之門號0000000000號SIM卡1張，雖係供被告販賣第
    二級毒品甲基安非他命犯罪所用之物，已如前述，惟該門號
    乃黃瑞嘉所申設，於被告為警緝獲羈押後，證人黃瑞嘉乃就
    同一號碼再重新申辦SIM卡使用，業據證人黃瑞嘉於本院審
    理時證述在卷，並有該門號申設資料在卷可佐（見本院卷第
    53頁、原審卷第54、55頁），則被告既非該行動電話SIM卡
    之所有人，當不得諭知沒收。
(九)、再同一判決數罪併罰，如其中一罪宣告沒收，則關於沒收部
    分，既非刑法第51條第9款所謂宣告多數沒收之情形，即不
    發生定執行刑之問題，苟同一判決有二罪以上宣告沒收，而
    於定執行刑時，關於沒收部分未予定應執行之刑，因刑法第
    51條第9款規定原為「宣告多數沒收者，併執行之」，故對
    於宣告多數之沒收，定其應執行之刑與否，結果並無不同，
    同一判決宣告多數之沒收，未予定其應執行之刑，亦尚難謂
    為違法（最高法院70年度第9次刑事庭會議決議參照），本
    件原判決雖未於定應執行刑時同時諭知關於沒收部分之執行
    刑，亦難謂為違法。是本件原判決之認事用法及量刑，難謂
    有何違法、不當之可指。
(十)、被告上訴意旨以原審量刑過重，指摘原判決不當。惟按刑罰
    之量定，屬法院自由裁量之職權行使，應審酌刑法第57條所
    列各款事由及一切情狀，為酌量輕重之標準，並非漫無限制
    ；量刑輕重係屬事實審法院得依職權自由裁量之事項，苟已
    斟酌刑法第57條各款所列情狀而未逾越法定刑度，不得遽指
    為違法；且在同一犯罪事實與情節，如別無其他加重或減輕
    之原因，下級審量定之刑，亦無過重或失輕之不當情形，則
    上級審法院對下級審法院之職權行使，原則上應予尊重（最
    高法院72年臺上字第6696號、75年臺上字第7033號判例及85
    年度臺上字第2446號判決意旨參照）。原審以被告罪證明確
    ，具體斟酌並詳細說明刑法第57條科刑之依據，就被告所犯
    分別量刑暨定其應執行之刑，核均未逾越法定刑度，亦未偏
    執一端而有失之過重之情，自難認有何不當之處，依上開最
    高法院判例、判決意旨，不得遽指為違法，被告恣意指摘原
    判決量刑過重，自不足採，是其上訴為無理由，應予駁回。
據上論斷，應依刑事訴訟法第368條，判決如主文。
本案經檢察官張慧瓊到庭執行職務。
中    華    民    國    100    年    3    月    9     日
            刑事第十庭    審判長法  官  江  錫  麟
                                法  官  陳      葳
                                法  官  紀  文  勝
以上正本證明與原本無異。
如不服本判決應於收受送達後10日內向本院提出上訴書狀，其未
敘述上訴之理由者，並得於提起上訴後10日內向本院補提理由書
（均須按他造當事人之人數附繕本）「切勿逕送上級法院」。
                                書記官  吳  姁  穗
中    華    民    國    100    年    3    月    9     日
附錄：
毒品危害防制條例第4條第2項
製造、運輸、販賣第二級毒品者，處無期徒刑或七年以上有期徒
刑，得併科新臺幣一千萬元以下罰金。
附表：
┌─┬────┬─────┬─────┬────────────────┬─────────┐
│編│購毒者  │時間      │地點      │     販 賣 毒 品 之 方 式       │    罪    刑      │
│號│        │          │          │                                │                  │
│  │        │          │          │                                │                  │
├─┼────┼─────┼─────┼────────────────┼─────────┤
│１│陳易聖  │99年2 月至│陳易聖位在│李陽成於左揭時間、地點，以新臺幣│李陽成販賣第二級毒│
│  │        │3 月間之某│臺中市神岡│（下同）3,000 元之代價，販賣甲基│品，累犯，處有期徒│
│  │        │日        │區○○路10│安非他命予陳易聖，並收取價金3,00│刑年捌月。未扣案│
│  │        │          │10巷2號之 │0 元。                          │之販賣第二級毒品所│
│  │        │          │住處      │                                │得新臺幣仟元沒收│
│  │        │          │          │                                │，如全部或一部不能│
│  │        │          │          │                                │沒收時，以其財產抵│
│  │        │          │          │                                │償之。            │
├─┼────┼─────┼─────┼────────────────┼─────────┤
│２│鄭弘育  │98年12月底│鄭弘育位於│李陽成於左揭時間、地點，向鄭弘育│李陽成共同販賣第二│
│  │        │某日      │臺中市豐原│收取2萬3,000元後，將現金轉交給真│級毒品，累犯，處有│
│  │        │          │區○○路17│實姓名年籍不詳綽號「阿草」之成年│期徒刑肆年。未扣案│
│  │        │          │7號10樓之 │男子，並自真實姓名年籍不詳綽號「│之販賣第二級毒品所│
│  │        │          │住處樓下  │阿草」處取得重量17.5公克之甲基安│得新臺幣貳萬仟元│
│  │        │          │          │非他命。嗣李陽成再將該17.5公克之│與真實姓名年籍不詳│
│  │        │          │          │甲基安非他命交給鄭弘育，完成販賣│綽號「阿草」之成年│
│  │        │          │          │甲基安非他命之行為。            │男子連帶沒收，如全│
│  │        │          │          │                                │部或一部不能沒收時│
│  │        │          │          │                                │，以其與真實姓名年│
│  │        │          │          │                                │籍不詳綽號「阿草」│
│  │        │          │          │                                │之成年男子之財產連│
│  │        │          │          │                                │帶抵償之。        │
├─┼────┼─────┼─────┼────────────────┼─────────┤
│３│NETPROMM│99年6 月5 │臺中市大雅│李陽成於99年6 月4日晚間9 時34分 │李陽成販賣第二級毒│
│  │ARAD ANA│日晚間6 時│區○○路花│、47分、59分、10時44分、51分許，│品，累犯，處有期徒│
│  │N       │許        │眉巷之統一│以其所持用之門號0000000000號行動│刑年捌月，扣案門│
│  │（中文名│          │超商前    │電話，與亞南所持用之門號00000000│號0000000000號行動│
│  │字：亞南│          │          │19號行動電話聯繫交易甲基安非他命│電話（不含SIM 卡）│
│  │）      │          │          │之事宜後，李陽成即於左揭時間、地│壹具沒收；未扣案之│
│  │        │          │          │點，以2,000元之代價，販賣甲基安 │販賣第二級毒品所得│
│  │        │          │          │非他命1小包予亞南1次，並收取價金│新臺幣貳仟元沒收，│
│  │        │          │          │2,000元。                       │如全部或一部不能沒│
│  │        │          │          │                                │收時，以其財產抵償│
│  │        │          │          │                                │之。              │
├─┼────┼─────┼─────┼────────────────┼─────────┤
│４│KORNNITS│99年6 月9 │臺中市大雅│李陽成於99年6 月9 日凌晨0 時29分│李陽成販賣第二級毒│
│  │ITSATHIA│日晚間8 時│區○○路上│、下午5 時27分許，以其所持用之門│品，累犯，處有期徒│
│  │N ITHIKO│20分許    │          │號0000000000號行動電話，與吉沙田│刑年捌月，扣案門│
│  │RN      │          │          │所持用之門號0000000000號行動電話│號0000000000號行動│
│  │（中文名│          │          │聯繫交易第二級毒品甲基安非他命之│電話（不含SIM 卡）│
│  │字：吉沙│          │          │事宜後，李陽成即於左揭時間、地點│壹具沒收；未扣案之│
│  │田）    │          │          │，以500元之代價，販賣第二級毒品 │販賣第二級毒品所得│
│  │        │          │          │甲基安非他命予吉沙田1次，並收取 │新臺幣伍佰元沒收，│
│  │        │          │          │價金500元。                     │如全部或一部不能沒│
│  │        │          │          │                                │收時，以其財產抵償│
│  │        │          │          │                                │之。              │
├─┼────┼─────┼─────┼────────────────┼─────────┤
│５│林虹岐  │99年6 月13│林虹岐位於│李陽成於99年6 月13日下午5 時53分│李陽成販賣第二級毒│
│  │        │日晚間11時│臺中市豐原│、58分、6 時10分、14分、15分、晚│品，累犯，處有期徒│
│  │        │許        │區○○路11│間11時13分許，以其所持用之門號09│刑年捌月，扣案門│
│  │        │          │號13樓之3 │00000000號行動電話，與林虹岐所持│號0000000000號行動│
│  │        │          │之住處樓下│用之門號0000000000號行動電話聯繫│電話（不含SIM 卡）│
│  │        │          │          │交易甲基安非他命之事宜後，李陽成│壹具沒收；未扣案之│
│  │        │          │          │即於左揭時間、地點，以1,000 元之│販賣第二級毒品所得│
│  │        │          │          │代價，販賣甲基安非他命予林虹岐1 │新臺幣壹仟元沒收，│
│  │        │          │          │次，並收取價金1,000元。         │如全部或一部不能沒│
│  │        │          │          │                                │收時，以其財產抵償│
│  │        │          │          │                                │之。              │
├─┼────┼─────┼─────┼────────────────┼─────────┤
│６│林虹岐、│99年6月14 │臺中市豐原│李陽成於99年6 月14日凌晨4 時45分│李陽成共同販賣第二│
│  │林志明  │日凌晨4時 │區○○路上│、48分、56分間，以其所持用之門號│級毒品，累犯，處有│
│  │        │許        │之「7-11」│0000000000號行動電話，與林虹岐所│期徒刑貳年，扣案門│
│  │        │          │便利商店  │持用之門號0000000000號行動電話聯│號0000000000號行動│
│  │        │          │          │繫交易甲基安非他命之事宜後，因李│電話（不含SIM 卡）│
│  │        │          │          │陽成身上並無甲基安非他命，遂由李│壹具沒收；未扣案之│
│  │        │          │          │陽成駕車搭載李長原，於左揭時間、│販賣第二級毒品所得│
│  │        │          │          │地點，以700 元之代價，販賣自李長│新臺幣柒佰元與李長│
│  │        │          │          │原處取得之甲基安非他命予林虹岐及│原連帶沒收，如全部│
│  │        │          │          │其弟林志明1 次，並自林志明收取價│或一部不能沒收時，│
│  │        │          │          │金700 元後，轉交該價金予李長原。│以其與李長原之財產│
│  │        │          │          │                                │連帶抵償之。      │
└─┴────┴─────┴─────┴────────────────┴─────────┘